【裁判字號】    89,上易,2432
【裁判日期】    891230
【裁判案由】    竊盜
【裁判全文】
臺灣高等法院臺中分院刑事判決                  八十九年度上易字第二四三二號
    上  訴  人
    即  被  告   丁○○
右上訴人因竊盜案件，不服臺灣苗栗地方法院八十八年度易字第三四二號中華民國八
十九年九月二十五日第一審判決（起訴案號：臺灣苗栗地方法院檢察署八十八年度偵
字第二０八五號），提起上訴，本院判決如左：
      主  文
原判決撤銷。
丁○○連續於夜間侵入住宅竊盜，累犯，處有期徒刑捌月。於刑之執行完畢或赦免後
，令入相當處所，施以監護一年。
    事  實
一、丁○○長期罹患精神分裂症，為精神耗弱之人。於民國（下同）八十七年間曾因
    犯竊盜罪經台灣台東地方法院判處有期徒刑八月確定，於八十八年一月二十一日
    執行完畢。猶不知悔改，復基於意圖為自己不法所有之概括犯意，自八十八年四
    月十四日下午二時許起至八十九年二月二十日下午三時二十分許止，先後於如附
    表所示之時、地，以附表所示之方法，竊取如附表所示之被害人之財物，為警循
    線查獲。
二、案經苗栗縣警察局竹南分局報請台灣苗栗地方法院檢察署檢察官偵查起訴及由台
    灣基隆地方法院檢察署（八十八年度偵字第六四六四號）、台灣南投地方法院檢
    察署（八十八年度偵字第五二二八號）、台灣台北地方法院檢察署（八十八年度
    偵字第二六七四四號）、台灣板橋地方法院檢察署（八十九年度偵字第四一九四
    號）分別官移送併案。
    理  由
一、訊據上訴人即被告（以下簡稱為被告）丁○○對於右開犯罪事實供認不諱，核與
    如附表所示被害人甲○○等人指述失竊之情節相符，並有如附表所示之證據可證
    ，足見被告之自白與事實相符，是罪證明確，其犯行堪以認定。
二、核被告所為係犯刑法第三百二十條第一項之普通竊盜既遂罪（附表一、二、三之
    前段部分、五等部分）、同法第三百二十條第三項、第一項之普通竊盜未遂罪（
    附表四部分）及同法第三百二十一條第一項第一款之加重竊盜罪（附表三之後段
    部分）。至其先後多次犯行，犯罪構成要件相同，顯係基於概括犯意反覆為之，
    為連續犯，應依法從情節最重之刑法第三百二十一條第一項第一款之加重竊盜罪
    論處。又被告所犯如附表二、三、四、五等部分所示之事實，雖未經起訴，但因
    與起訴部分係屬具有連續關係之裁判上一罪，為起訴效力所及，基於審判不可分
    之原則，本院自應併予審理。另如附表三後段部分所示之時間、地點係九二一大
    地震災區之居民財物，有集集鎮公所證明書附卷可稽，應依總統於八十八年九月
    二十五日公布之緊急命令第十一條第二項之規定加重其刑。又被告於八十七年間
    曾因犯竊盜罪經台灣台東地方法院判處有期徒刑八月確定，於八十八年一月二十
    一日執行完畢，有台灣高等法院被告全國前案紀錄表及台灣苗栗地方法院檢察署
    刑案資料查註記錄表各一份附卷可稽，其於五年以內再犯本案有期徒刑以上之罪
    ，係屬累犯，應依法遞加重其刑。另被告罹患精神分裂症，有台北市療養院所出
    具之診斷證明書一紙附卷可憑，為精神耗弱之人，並依法減輕其刑，且先加後減
    之。原審予以論罪科刑，固非無見，惟查被告長期罹患精神分裂症，為精神耗弱
    之人，已如前述，原審雖依行政院衛生署苗栗醫院出具之精神鑑定報告書認被告
    並無明顯的精神耗弱或精神喪失的情形，但查該院亦認被告係精神分裂病患者，
    個性明顯較為衝動、控制力不佳，可從過去經常性不斷的出現不恰當的行為得知
    ，有該院出具之上開精神鑑定報告書一份足按，其既長期罹患精神分裂症，且個
    性明顯較為衝動、控制力不佳，自已達於精神耗弱之程度。原審未依法予以減輕
    其刑，容有可議。被告上訴意旨執此指摘原判決不當，非無理由，應由本院將原
    判決予以撤銷改判。爰審酌被告犯罪之動機、目的、手段、其雖有多次犯行，但
    每次竊得之財物均不多及犯後坦承犯罪、態度良好等一切情狀，量處如主文第二
    項所示之刑，以示懲儆。又被告係精神耗弱之人，且經本院減輕其刑，本院認有
    施以監護處分之必要，爰令其於刑之執行完畢或赦免後入相當處所施以監護一年
    。
三、據上論結，應依刑事訴訟法第三百六十九條第一項前段、第三百六十四條、第二
    百九十九條第一項前段、緊急命令第十一條第二項，刑法第五十六條、第三百二
    十一條第一項第一款、第四十七條，第八十七條第二項、判決如主文。
本案經檢察官戊○○到庭執行職務。
中      華      民      國    八十九      年    十二      月   三十     日
                              臺灣高等法院臺中分院刑事第八庭
                                    審判長法  官  羅  得  村
                                      法  官  林  輝  煌
                                          法  官  劉  榮  服
右正本證明與原本無異。
不得上訴。
                                          書記官  林  玉  惠
中      華      民      國     九十       年     一       月    二      日
附錄條文：
刑法第三百二十一條第一項第一款：
犯竊盜罪而有左列情形之一者，處六月以上五年以下有期徒刑。
第一款：於夜間侵入住宅或有人居住之建築物、船艦，或隱匿其內而犯之者。
                                                                        Ｋ
附表一、 （八十八年度偵字第二○八五號）
（一）犯罪時間：八十八年四月十四日下午二時三十分
（二）犯罪地點：苗栗縣後龍鎮○○路與中市街口
（三）被害人：甲○○
（四）犯罪事實：意圖為自己不法所有概括犯意，見車牌號碼ＬＡ－４８７１號自小
      客車車門未上鎖，竊取被害人置放於上開自小客車上之大土黃色皮包及咖啡色
      小皮包各一個，內有新台幣一千二百五十元、身份證一枚、金融卡二張。除將
      上開數額之現金置放於口袋外，其餘物品丟棄於好鄰居服飾店後方。嗣於八十
      八年四月十四日二十三十分在苗栗縣後龍鎮○○路與中市街口被警查獲。
（五）使用工具：無
（六）量刑之一切情狀：因剛出獄找不到工作，一時貪念，才竊取皮包，請法官從輕
      量刑。
（七）證物：被害人之指證（偵六頁以下）、贓物認領保管單（偵九頁）、被告於警
      訊及偵查中之自白。
（八）沒收：無
（九）所犯法條：刑法第三百二十條第一項普通竊盜罪
附表二、八十八年偵字第六四六四號
（一）犯罪時間；八十八年十一月四晚上十時十分
（二）犯罪地點：基隆市○○區○○街二四號
（三）被害人：乙○○
（四）犯罪事實；見鑰匙在車上，乘人不備竊取被害人車牌號碼ＧＮＯ－１６８重型
                機車。嗣於八十八年十一月四日晚上十一時三十分在基隆市○○街
                、龍安街口被警查獲。
（五）使用工具：無
（六）量刑之一切情狀：竊取機車代步能到處玩
（七）證物：被害人之指述、贓物認領保管收據、被告於警訊及偵查中自白。
（八）沒收：無
（九）所犯法條：刑法第三百二十條第一項普通竊盜罪
 附表三、八十八年偵字第五二二八號
 （一）犯罪時間：八十八年十二月一日晚上十一時、同年月日晚上十一時三十五分
 （二）犯罪地點：南投縣集集鎮○○路一九三號統一便利商店、同縣鎮○○路二八
       八之一號
 （三）被害人：葉玉娟、丙○○
 （四）犯罪事實：意圖為自己不法所有之概括犯意，先於八十八年十二月一日晚上
       十一時在南投縣集集鎮○○路一九二號便利商店利用買飲料之時，偷將店內
       篸茸酒一瓶、男用內褲一件拿出，僅結帳飲料費用，竊取上開物品。後又於
       同年月日晚上十一時三十分因肚子餓，進入集集鎮○○路二八八之一號九二
       一大地震災區重建之鐵皮屋內廚房偷吃飯及在抽屜內竊取香菸一包。當場被
       查獲。
 （五）使用工具：無
 （六）量刑之一切情狀：偷吃飯係肚子餓
 （七）證物：被害人葉玉娟、丙○○之指述（偵十一頁以下）、集集鎮公所證明書
       （偵十三頁）、贓物認領保管收據二份（偵十四、十五頁）、被告於警訊及
         偵查及審理中自白。
 （八）沒收：無
 （九）所犯法條：刑法第三百二十條第一項、第三百二十一條第一項第一款
                 民國八十八年九月二十五日華總一義字第八八○二二八四四○號
                 緊急命令第十一條第二項：「以詐欺、侵占、竊盜、恐嚇、搶?
                 隉B強盜或其他不正當之方法，取得賑災款項、物品或災民之財物
             者，按刑法或特別刑法之規定，加重其刑至二分之一。」
附表四、八十八年偵字第二六七四四號
 （一）犯罪時間：八十八年十二月八日夜間一時二十分
 （二）犯罪地點：台北市○○○路○段七五巷五號前
 （三）被害人： Ｂ３－５４１７自小客車所有權人：楊安清
                ＸＥ－５１９９號自小客車庚○○
 （四）犯罪事實：在八十八年十二月八日夜間一時十分見車牌號碼Ｂ３－５４１７
                自小客車未上鎖，就私自打開車門想竊取財物，未遂，就繼續偷竊
                車牌號碼ＸＥ－５１９９號自小客車內，未遂。
 （五）使用工具：無
 （六）量刑之一切情狀：沒有工作，錢不夠用。
 （七）證物：被害人楊安清之父己○○指述車有上鎖，被翻動之情形等情、被害人
       庚○○指述有上鎖，車門被打開過、被害人之自白
 （八）沒收：無
 （九）所犯法條：刑法第三百二十條第三項、第一項普通竊盜未遂。
 附表五、八十九年偵字第四一九四號
 （一）犯罪時間：八十九年二月二十日下午三時二十分
 （二）犯罪地點：台北縣三峽鎮○○街一0九號「NET」服飾店
 （三）被害人：辛○○
 （四）犯罪事實：意圖為自己不法之所有，乘人不備，竊取襯衫一件價值四百九十
       九元，格子襯衫二件價值一千一百九十八元，運動長褲二件價值五百九十八
       元，共值二千二百九十五元。
 （五）使用工具：無
 （六）量刑之一切情狀：因為沒錢購買，也沒衣服穿 。
 （七）證物：被害人之指述、贓物認領保管收據（偵九頁）、被告於警訊中自白。
 （八）沒收： 無
 （九）所犯法條：刑法第三百二十條第一項普通竊盜罪
                                                                        Ｋ


司法院資訊處製作；財團法人民間司法改革基金會備份。
